【裁判字號】    98,訴,3994
【裁判日期】    981217
【裁判案由】    毒品危害防制條例
【裁判全文】
臺灣臺中地方法院刑事判決              98年度訴字第3994號
公  訴  人  臺灣臺中地方法院檢察署檢察官
被      告  甲○○
                    （現另案於臺灣臺中監獄執行中）
上列被告因毒品危害防制條例案件，經檢察官提起公訴（98年度
毒偵字第4180號），被告於準備程序就被訴事實為有罪之陳述，
本院合議庭裁定由受命法官獨任逕行簡式審判程序，並予判決如
下：
    主    文
甲○○施用第一級毒品，累犯，處有期徒刑玖月。
    犯罪事實
一、甲○○前於民國九十四年間，曾因施用毒品案件，經本院以
    九十四年度毒聲字第五０七號裁定送觀察勒戒後，因認有繼
    續施用毒品傾向，再由本院續以九十四年度毒聲字第一０二
    六號裁定送強制戒治，後因執行已逾六月以上，且經臺灣臺
    中戒治所評定無繼續執行戒治之必要，而於九十五年四月十
    一日強制戒治期滿釋放出所，並由臺灣臺中地方法院檢察署
    檢察官以九十五年度戒毒偵字第五五號為不起訴處分確定；
    復於九十六年間，再因施用毒品案件，經本院以九十六年度
    訴字第三七九二號判處有期徒刑七月確定，後此案並與其另
    犯之竊盜案件所處有期徒刑六月，合併定應執行刑為有期徒
    刑一年，其入監執行後，於九十七年十一月二十日因縮短刑
    期假釋付保護管束出監，甫在九十八年一月九日因假釋期滿
    未經撤銷視為執行完畢；詎甲○○仍不知戒絕，其明知毒品
    海洛因業經公告列為毒品危害防制條例第一級毒品，不得非
    法持有、施用，因未戒除施用毒品海洛因之惡習，仍基於施
    用第一級毒品海洛因之行為決意，於九十八年八月十一日十
    九時許，在臺中縣大甲鎮○○○○路邊之隱蔽處，以將微量
    毒品海洛因混入飲水中稀釋後，注入注射針筒內，再以注射
    針筒注射血管之方式，施用毒品海洛因一次。嗣甲○○於同
    年月十三日十五時許，在其位於臺中縣大甲鎮○○○路二０
    號之居住處內，為警持本院核發之搜索票搜索查獲，其且經
    員警徵得同意後，採集尿液送請鑑驗，因嗎啡（毒品海洛因
    之代謝物）係呈現陽性反應，始由警進而查悉上情。
二、案經臺中市警察局第一分局報請臺灣臺中地方法院檢察署檢
    察官偵查起訴。
    理    由
一、上開犯罪事實，業經被告甲○○於警詢、偵查及本院訊問時
    均坦認不諱，而被告為警查獲後所採集之尿液，經送請中山
    醫學大學附設醫院檢驗科藥物檢測中心檢驗結果，嗎啡（毒
    品海洛因之代謝物）係呈現陽性反應，有該中心所出具之尿
    液檢驗報告一份附卷可稽（見警卷第15頁），足見被告上開
    自白，確與客觀事實相符，堪予採認。又被告前於九十四年
    間，即曾因施用毒品案件，經本院以九十四年度毒聲字第五
    ０七號裁定送觀察勒戒後，因認有繼續施用毒品傾向，再由
    本院續以九十四年度毒聲字第一０二六號裁定送強制戒治，
    後因執行已逾六月以上，且經臺灣臺中戒治所評定無繼續執
    行戒治之必要，而於九十五年四月十一日強制戒治期滿釋放
    出所，並由臺灣臺中地方法院檢察署檢察官以九十五年度戒
    毒偵字第五五號為不起訴處分確定，此有臺灣高等法院被告
    前案紀錄表及臺灣臺中地方法院檢察署全國施用毒品案件紀
    錄表在卷可查，是被告確有於強制戒治執行完畢釋放後，五
    年內復行施用毒品之罪行。綜此，本件事證已臻明確，被告
    上開施用毒品海洛因之犯行洵堪認定。
二、按海洛因係屬毒品危害防制條例第二條第二項第一款所指之
    第一級毒品，是核被告甲○○所為，應係犯毒品危害防制條
    例第十條第一項之施用第一級毒品罪。被告施用前持有第一
    級毒品之低度行為，應為其施用第一級毒品之高度行為所吸
    收，不另論罪。另被告有前揭犯罪事實欄所載之經有期徒刑
    宣告及執行完畢之情形，此有前開臺灣高等法院被告前案紀
    錄表在卷可按，被告於有期徒刑執行完畢後，五年以內故意
    再犯本件有期徒刑以上之罪，應依刑法第四十七條第一項之
    規定論以累犯，並予加重其刑。爰審酌被告前已因施用毒品
    犯行經觀察勒戒、強制戒治及有期徒刑之執行，竟仍故態復
    萌，復行施用毒品不輟，無視於毒品對於自身健康之戕害及
    國家對於杜絕毒品犯罪之禁令；惟衡酌施用毒品係屬自戕行
    為，被告犯罪手段尚屬平和，亦未因此而危害他人，所生損
    害尚非鉅大，而被告於犯後坦承施用毒品犯行，尚見悔意之
    犯罪後態度，暨施用毒品者均有相當程度之成癮性及心理依
    賴，其犯罪心態與一般刑事犯罪之本質並不相同，應側重適
    當之醫學治療及心理矯治為宜等一切情狀，量處如主文所示
    之刑。
據上論斷，應依刑事訴訟法第二百七十三條之一第一項、第二百
九十九條第一項前段，毒品危害防制條例第十條第一項，刑法第
十一條前段、第四十七條第一項，判決如主文。
本案經檢察官張富鈞到庭執行職務。
中    華    民    國    98    年    12    月    17    日
                  刑事第三庭  法  官  陳思成
以上正本證明與原本無異。
如不服本判決應於收受判決後10日內向本院提出上訴書狀，並應
敘述具體理由；其未敘述上訴理由者，應於上訴期間屆滿後20日
內向本院補提理由書（均須按他造當事人之人數附繕本）「切勿
逕送上級法院」。
                              書記官  吳詩琳
中    華    民    國    98    年    12    月    17    日
附錄論罪科刑法條
毒品危害防制條例第十條第一項
施用第一級毒品者，處六月以上五年以下有期徒刑。


司法院資訊處製作；財團法人民間司法改革基金會備份。
